【裁判字號】    92,易,1311
【裁判日期】    921015
【裁判案由】    竊盜
【裁判全文】
臺灣臺中地方法院刑事判決                        九十二年度易字第一三一一號
    公  訴  人  臺灣臺中地方法院檢察署檢察官
    被      告  甲○○
右列被告因竊盜案件，經檢察官提起公訴（九十二年度偵字第五０六一號），本院判
決如左：
    主  文
甲○○踰越牆垣及安全設備竊盜，累犯，處有期徒刑壹年貳月，並於刑之執行前，令
入勞動場所強制工作參年。
    事  實
一、甲○○前有多次竊盜前科，經法院分別於民國八十五年二月五日、八十五年八月
    二十八日、八十八年九月二十二日判處有期徒刑七月、七月及一年確定，其於九
    十年間，又因連續竊盜，經本院於九十年五月七日以九十年度易字第九四三號判
    處有期徒刑一年，並於同年六月四日確定後送監執行，甫於九十一年八月八日執
    行完畢；出監後未幾，甲○○即另起犯意，復於九十一年十月八日晚間十時三十
    分許，意圖為自己不法之所有，至彰化縣彰化市○○路○段六０八號國聖國小，
    踰越圍牆進入校園內，並走入校內未上鎖之三年甲班、三年乙班及自然教室，在
    抽屜中翻找搜索財物而著手於竊盜犯罪實行，經臺灣彰化地方法院於九十二年一
    月十六日以九十一年度易字第一二一八號宣示判決處有期徒刑一年，並於同年三
    月十日確定（現執行此案徒刑中），顯見其有竊盜犯罪之習慣。詎甲○○在前案
    於九十二年一月十六日宣示判決後相隔未久，竟又另行起意，意圖為自己不法之
    所有，於九十二年三月一日二十三時許，至臺中縣大里市○○路六０號大元國小
    ，踰越該校圍牆進入校園教學大樓後，復攀爬教室氣窗之安全設備侵入校內一０
    六、一０七、三０二、四０七、六０一及六０二等六間教室，搜括教室抽屜內零
    錢，共計新臺幣二百六十二元。嗣於同年三月二日零時十分許，為警於大元國小
    校門前發現其形跡可疑而趨前盤查，始偵悉上情。
二、案經臺中縣警察局霧峰分局報請臺灣臺中地方法院檢察署檢察官偵查起訴。
    理  由
一、右揭犯罪事實，業據被告甲○○於警訊、偵查及本院於調查訊問時與審理時均坦
    認不諱，核與證人即大元國小校長丙○○於警詢及本院訊問時證述之情節相符，
    復有贓物領據乙紙與現場照片二幀在卷足憑（偵查卷第一三頁、第一四頁）。本
    件事證至臻明確，被告犯行應堪認定。
二、按「刑事訴訟法第二百九十四條第一款規定，案件曾經判決確定者，應為免訴之
    判決，係以同一案件，已經法院為實體上之確定判決，該被告應否受刑事制裁，
    即因前次判決而確定，不能更為其他有罪或無罪之實體上裁判。此項原則，關於
    實質上一罪或裁判上一罪，其一部事實已經判決確定者，對於構成一罪之其他部
    分，固亦均應適用，但此種情形，係因審判不可分之關係，在審理事實之法院，
    對於全部犯罪事實，按照刑事訴訟法第二百四十六條規定本應予以審判，故其確
    定判決之既判力，亦自應及於全部之犯罪事實，若在最後審理事實法院宣示判決
    後，始行發生之事實，既非該法院所得審判，即為該案判決之既判力所不能及，
    檢察官或自訴人如就此部發生之事實依法起訴，既不在曾經確定判決之範圍以內
    ，即係另一犯罪問題，受訴法院仍應分別為有罪或無罪之實體上裁判」，此有最
    高法院三十二年度上字第二五七八號刑事判例可佐。本件被告甲○○行竊時間既
    為九十二年三月一日二十三時許，係在前揭臺灣彰化地方法院九十一年度易字第
    一二一八號竊盜案件於九十二年一月十六日宣示判決後，揆諸前述判例意旨，自
    為該案既判力所不及，本院應另予審論，合先敘明。又按窗戶具有防閑作用，自
    屬安全設備，本件被告踰越大元國小圍牆進入校園教學大樓後，復攀爬教室氣窗
    備侵入教室，使該校圍牆及教室窗戶之安全設備，均失其防閑之效用，是核被告
    所為，係犯刑法第三百二十一條第一項第二款逾越牆垣及安全設備之加重竊盜罪
    。而被告進入大元國小六間教室竊取財物，該六間教室均係處於學校同一財物監
    督權之下，尚不能以侵入行竊之各間教室不同而論以數個竊盜罪名，其於時空密
    接之條件下侵害同一財產法益，應屬單一竊盜行為之數個舉動接續實施，為接續
    犯，僅論以一竊盜罪。又被告前已有多次竊盜前科，於九十年間，又因竊盜案件
    ，經本院於九十年五月七日以九十年度易字第九四三號判處有期徒刑一年，並於
    同年六月四日確定後送監執行，甫於九十一年八月八日執行完畢，有臺灣高等法
    院被告全國前案紀錄表及臺灣臺中地方法院檢察署刑案資料查註紀錄表在卷可查
    ，其受有期徒刑之執行完畢，五年內再犯本件有期徒刑以上之罪，為累犯，應依
    法加重其刑。
三、爰審酌被告甲○○僅為國小畢業（見臺中縣警察局霧峰分局偵訊筆錄，偵查卷第
    九頁），智識程度不高，其已有多次竊盜前科紀錄（見前開臺灣高等法院被告全
    國前案紀錄表），其中不乏擅自進入學校竊取財物之犯行，竟未因入監服刑而痛
    改前非，反而再度觸犯本件侵入校園竊盜犯行，雖其於本件所竊得之財物甚微，
    然被告行為所彰顯之主觀惡性甚為重大，自屬不容輕忽，惟衡酌其犯後坦承犯行
    ，顯有悔意之犯罪後態度，及其犯罪目的、手段等一切情狀，量處如主文所示之
    刑。末查，被告前已多次因竊盜案件，經法院分別於八十五年二月五日、八十五
    年八月二十八日、八十八年九月二十二日、九十年五月七日與九十二年一月十六
    日判處有期徒刑七月、七月、一年、一年及一年確定，此有前開臺灣高等法院被
    告全國前案紀錄表及刑事判決影本五件在卷可按，被告且均於宣示判決或徒刑執
    行完畢後即緊接再犯，顯見其確有犯竊盜罪之習慣。另被告經本院送請中山醫學
    大學附設復健醫院鑑定其精神及智能狀況，該院精神科專科醫師亦認被告之認知
    功能下降未達「精神耗弱」或「心神喪失」之程度，並提出應由家屬安排被告接
    受簡易之職能訓練，以其能有固定之收入而減少再度行竊可能性之專業意見，此
    有該院九十二年八月二十七日台復醫九二川柳字第九二０五三號函附之精神鑑定
    報告書乙件可佐，本院因認對於被告有藉保安處分措施加強他律矯治之必要，爰
    依竊盜犯贓物犯保安處分條例第三條第一項第一款、第五條第一項前段之規定，
    命被告應於刑之執行前，令入勞動場所強制工作三年。
據上論斷，應依刑事訴訟法第二百九十九條第一項前段，刑法第三百二十一條第一項
第二款、第四十七條，竊盜犯贓物犯保安處分條例第三條第一項第一款、第五條第一
項前段，判決如主文。
本案經檢察官乙○○到庭執行職務。
中    華    民    國      九十二      年       十      月     十五    日
                                臺灣臺中地方法院刑事第九庭
                                    審判長法  官  曾 佩 琦
                                          法  官  楊 曉 惠
                                          法  官  陳 思 成
右正本證明與原本無異。
如不服本判決，應於判決送達後十日內向本院提出上訴狀，上訴於臺灣高等法院臺中
分院( 須附繕本 )。
                                          書記官
中    華    民    國      九十二      年       十      月     十五    日
附錄：本案論罪科刑法條
刑法第三百二十一條
犯竊盜罪而有左列情形之一者，處六月以上五年以下有期徒刑：
一、於夜間侵入住宅或有人居住之建築物、船艦或隱匿其內而犯之者。
二、毀越門扇、牆垣或其他安全設備而犯之者。
三、攜帶兇器而犯之者。
四、結夥三人以上而犯之者。
五、乘火災、水災或其他災害之際而犯之者。
六、在車站或埠頭而犯之者。
前項之未遂犯罰之。


司法院資訊處製作；財團法人民間司法改革基金會備份。
